【裁判字號】    97,訴,554
【裁判日期】    970630
【裁判案由】    違反毒品危害防制條例
【裁判全文】
臺灣雲林地方法院刑事判決               97年度訴字第554號
公  訴  人  臺灣雲林地方法院檢察署檢察官
被      告  甲○○
上列被告因違反毒品危害防制條例案件，經檢察官提起公訴（97
年度毒偵字第669 號），於本院準備程序進行中，被告就被訴事
實為有罪之陳述，經合議庭裁定由法官一人獨任進行簡式審判程
序，判決如下：
    主      文
甲○○施用第一級毒品，累犯，處有期徒刑拾月；又施用第二級
毒品，累犯，處有期徒刑陸月。應執行有期徒刑壹年。
    事實及理由
一、犯罪事實：
    甲○○前因施用毒品案件，經觀察、勒戒後，認無繼續施用
    毒品之傾向，於民國93年12月1 日釋放，並由臺灣雲林地方
    法院檢察署檢察官以93年度毒偵字第633 號為不起訴處分確
    定。又因施用第一級毒品案件，經本院分別以95年度訴字第
    311 號判處有期徒刑8 月確定；以95年度訴字第617 號判處
    有期徒刑9 月，再依中華民國96年罪犯減刑條例裁定減刑為
    有期徒刑4 月15日確定，兩案接續執行，於96年6 月22日縮
    刑期滿執行完畢。詎仍不知悔改，於觀察、勒戒執行完畢釋
    放後5 年內，復基於施用第一級毒品海洛因之犯意，於97年
    1 月20日上午10時許，在其雲林縣四湖鄉○○村○○路39之
    2 號其現居所內，以將海洛因摻水置於針筒內注射血管之方
    式，施用海洛因1 次；另基於施用第二級毒品甲基安非他命
    之犯意，於同日上午10時30分許，在上開居所內，以將甲基
    安非他命置玻璃球內燒烤後吸食煙霧方式，施用甲基安非他
    命1 次。嗣於97年1 月21日上午9 時40分許，在其上開現居
    所，因毒品案件為警通知到場，經調查並採尿送驗，檢出嗎
    啡及甲基安非他命陽性反應，而悉上情。
二、認定犯罪事實所憑證據及理由：
(一)、本件係經被告甲○○於準備程序期日為有罪之陳述，而經本
    院合議庭裁定由受命法官獨任以簡式審判程序加以審理，則
    依據刑事訴訟法第273 條之2 、同法第159 條第2 項之規定
    ，不適用傳聞法則有關限制證據能力之相關規定；並得依同
    法第310 條之2 之準用同法第454 條之規定製作略式判決書
    ，依法僅需記載犯罪事實、證據名稱及應適用之法條，並得
    以簡略方式為之，如認定之犯罪事實、證據及應適用之法條
    ，與檢察官聲請簡易判決處刑書或起訴書之記載相同者，得
    引用之，合先敘明。
(二)、證據名稱：
１、查獲毒品案件嫌犯尿液送檢真實姓名對照表。
２、臺灣檢驗科技股份有限公司濫用藥物尿液檢驗報告1 份。
３、刑事資料查註紀錄表、全國施用毒品案件紀錄表。
４、被告於本院審理時，對前開犯罪事實坦白承認，核與上揭證
    據資料相符，被告之自白與事實相符，犯行自可認定。
５、被告前因施用毒品案件，經觀察、勒戒後，認無繼續施用毒
    品之傾向，於93年12月1 日釋放，並由臺灣雲林地方法院檢
    察署檢察官以93年度毒偵字第633 號為不起訴處分確定。又
    因施用第一級毒品案件，經本法院分別以95年度訴字第311
    號判處有期徒刑8 月確定；以95年度訴字第617 號判處有期
    徒刑9 月，再依中華民國96年罪犯減刑條例裁定減刑為有期
    徒刑4 月15日確定，兩案接續執行，於96年6 月22日縮刑期
    滿執行完畢，有臺灣高等法院被告前案紀錄表足資為證，竟
    於5 年內分別再犯施用第一、二級毒品罪，自應依法論科。
三、論罪科刑之理由：
(一)、核被告所為，係犯毒品危害防制條例第10條第1 項之施用第
    一級毒品罪、同條第10條第2 項之施用二級毒品罪。其於施
    用前後持有海洛因及甲基安非他命之低度行為，應分別為施
    用之高度行為所吸收，均不另論罪。
(二)、被告所犯前開施用第一級毒品及施用第二級毒品2 罪間，犯
    意各別，罪名互殊，應予分論併罰。
(三)、被告前因施用第一級毒品案件，經本法院分別以95年度訴字
    第311 號判處有期徒刑8 月確定；以95年度訴字第617 號判
    處有期徒刑9 月，再依中華民國96年罪犯減刑條例裁定減刑
    為有期徒刑4 月15日確定，兩案接續執行，於96年6 月22日
    縮刑期滿執行完畢，有臺灣高等法院被告前案紀錄表在卷可
    按，其受有期徒刑執行完畢，5 年內再犯本案最重本刑為有
    期徒刑以上之罪，皆為累犯，分別應依刑法第47條第1 項規
    定加重其刑。
(四)、爰分別審酌被告已有毒品前科，可見素行不佳，有臺灣高等
    法院被告前案紀錄表在卷可考，竟仍分別施用海洛因及甲基
    安非他命，且履經查獲仍一犯再犯，顯見不能抗拒毒品誘惑
    ，自需施以相當之刑罰，以期收教化之功能，並協助其戒去
    毒癮，又其犯後於本院審理時第1 次即到庭接受審判，坦承
    犯行，堪見已有悔意等一切情狀，分別量處如主文所示之刑
    。又刑罰之目的，是被告的再社會化，刑罰之輕重，就必須
    考量被告個人再社會化的可能性及實現的方式，刑罰必須針
    對被告量身打造，促使被告重新認同法益的價值，預防被告
    再犯，此乃特別預防主義之重要內涵，任何人，均非他人實
    踐之工具，法院不能僅藉著科以被告重刑，來達到抑止社會
    施用毒品風氣之盛行，被告不是法院教化社會大眾的工具，
    殺一儆百不是現代刑罰存在之理由，且過長之刑期，亦造成
    國家財政無益的耗費，則考量被告家庭、身體狀況、資力及
    學歷，定其應執行之刑如主文所示。
四、應適用之法律：
(一)、刑事訴訟法第273 條之1 第1 項、第299 條第1 項前段、第
    310 條之2 、第454 條第1 項。
(二)、毒品危害防制條例第10條第1 項、第2 項。
(三)、刑法第11條前段、第47條第1 項、第51條第5 款。
本案經檢察官黃顗雯到庭執行職務。
中    華    民    國    97    年    6     月    30    日
                  刑事第五庭  法  官  藍家偉
以上正本證明與原本無異。
如不服本判決，應於判決送達後10日內，向本院提出上訴狀。（
須附繕本）
                              書記官  王雪招
中    華    民    國    97    年    6     月    30    日
附錄本案論罪科刑法條全文：
毒品危害防制條例第10條：
施用第一級毒品者，處6 月以上5 年以下有期徒刑。
施用第二級毒品者，處3 年以下有期徒刑。


司法院資訊處製作；財團法人民間司法改革基金會備份。
